ABDOUL AZIZ ALLASSANI

INGÉNIEUR DÉVELOPPEUR - INFORMATIQUE

RDV,Dakar, Sénégal • (+221)773289582 • allassaniabdoulaziz@gmail.com

PROFIL PROFESSIONNEL

Ingénieur informatique proactif avec de nombreuses années d'expérience en programmation logicielle, de l'analyse à l'application en passant par la programmation. Excellente connaissance de toutes les étapes de développement de programmes informatiques adaptés aux besoins des clients. Vaste expérience dans l'intégration de services Web (REST, SOAP, JAXB, AXIS).

COMPÉTENCES

- Développement, programmation et amélioration de logiciels
- Citrix, Jenkins
- Conception d'API
- Relations avec les fournisseurs/partenaires
- HTML ,CSS,Java,JEE,PHP,Angular,Ionic, XML,JAXB,Axis
- Révisions de code
- · Configuration de serveur/réseau
- JBoss,Tomcat,Apache

- Logiciel de gestion de base de données
- Déploiement de solutions
- Test et maintenance
- Créativité et esprit critique
- Tests, débogage, développement de modules spécifiques
- · Anglais technique et courant
- · Communication écrite et oral
- Excellente adaptabilité

PARCOURS PROFESSIONNEL

Ingénieur développeur

INTOUCH SA - Dakar, SN-DKR-2014-B-407-NINEA: 004962579 2V3

08/2020 - Actuel

- Développements (back-office et front-office) pourfaire évoluer les différents applications web,et mobiles
- •Participation à la maintenance et aux évolutions des différentes applications sous différentes technologies (Java, JEE, Android,ZKoss,Angular)
- •Développer des web services et de nouveaux produits innovants
- Accompagner les clients externes qui intègrent les API d'INTOUCH
- •Réaliser tout ou partie d'un développement logiciel (maquettage, spécification, conception, codage, tests).
- Développer et intégrer les composants logiciels.
- Intégrer et paramétrer les progiciels utilisés
- Veiller au respect des dispositions qualité et des normes de programmation
- Élaborer les jeux d'essais, réaliser la réception
- •Rédiger la documentation (développeur, utilisateur et exploitation)
- Maintenir l'application (diagnostiquer les défauts, les corriger) et la faire évoluer
- Assurer la veille sur les nouvelles technologies.

Développeur

INTOUCH SA - Dakar, SN-DKR-2014-B-407-NINEA: 004962579 2V3

02/2020 - 07/2020

- •Développements (back-office et front-office) pourfaire évoluer les différents applications web,et mobiles
- •Participation à la maintenance et aux évolutions des différentes applications sous différentes technologies (Java, JEE, Android,ZKoss,Angular)
- •Développer des web services et de nouveaux produits innovants
- Accompagner les clients externes qui intègrent les API d'INTOUCH
- •Réaliser tout ou partie d'un développement logiciel (maquettage, spécification, conception, codage, tests).
- Développer et intégrer les composants logiciels.
- Intégrer et paramétrer les progiciels utilisés
- ·Veiller au respect des dispositions qualité et des normes de programmation
- Élaborer les jeux d'essais, réaliser la réception
- •Rédiger la documentation (développeur, utilisateur et exploitation)
- ·Maintenir l'application (diagnostiquer les défauts, les corriger) et la faire évoluer
- Assurer la veille sur les nouvelles technologies.

Développeur

HUBSO - Dakar, Sacre cœur 3 09/2019 - 02/2020

 Développement de nouvelles fonctionnalités en s'appuyant notamment sur les demandes d'évolutions formulées par les utilisateurs.

Intégration de services Web

Stagiaire

HUBSO - Dakar, Sacre cœur 3

03/2019 - 08/2020

- Stagiaire en conception et développement. Java/JEE & Intégration de services web.
- Réconciliation des transactions effectuées.

Stagiaire

Centre National de Documentation Scientifique et technique du Sénégal - Dakar

03/2018 - 09/2019

- Création d'un site web disponible sur https://anstsdiaspora.sn pour la diaspora Sénégalaise.
- Installation, configurations, déploiement des logiciels de gestion d'archivages (Dspace, Koha et Atom).
- Participation à la réunion du 08 Novembre 2018, présidée par son excellence le ministre de l'Enseignement supérieur, de la Recherche et de l'Innovation, en présence des experts du ministère où nous avons présenté notre projet qui s'inscrivait dans une démarche de valorisation du patrimoine scientifique du Sénégal.

Jobs d'étudiant

NESTLE - Lomé, TOGO

05/2015 - 07/2015

Amélioration de la cote du service clientèle de l'entreprise.

Président de bureau de vote

CENI - Lomé, Togo

04/2015 - 04/2015

j'ai eu la lourde tâche de veiller à ce que les opérations électorales se déroulent dans la dignité, l'ordre et le calme

FORMATION

Master 2: Informatique

Université Cheikh Anta Diop / ESP - Dakar, Sénégal

2018

Licence Professionnelle: Informatique

ESGIS - Lomé-Togo 2015

Certificat de fin de formation en Anglais : Langue-Anglais

Institut Supérieur des Langues et des Affaires - Lomé-Togo 2012

Attestation: Bureautique

Société de Gestion d'Informatique - Lomé-Togo 2012

Baccalauréat Deuxième Partie, Série D scientifique : Mathématique

PROMO-SOPHIA - Lomé-Togo 2012

Baccalauréat Première Partie, Série D scientifique : Mathématique

Lycée d'Agoè - Lomé-Togo

Brevet d'étude du Premier Cycle : Sciences de la vie et de la terre

Clémence Divine - Lomé-Togo

Certificat d'étude du Premier Degré : Tronc commun

Complexe scolaire la Prospérité - Lomé-Togo